【裁判字號】    90,訴,194
【裁判日期】    900531
【裁判案由】    給付借款
【裁判全文】
臺灣雲林地方法院民事判決                             九十年度訴字第一九四號
    原      告  丙○○
    訴訟代理人  乙○○
    被      告  甲○○
右當事人間請求給付票款事件，本院判決如左：
    主    文
被告應給付原告新台幣壹佰零萬元，及如附表所示之提示日起至清償日止，按年息
百分之六計算之利息。
訴訟費用由被告負擔。
本判決得執行。
    事    實
甲、原告方面：
  一、聲明︰如主文第一項所示。
  二、陳述：原告執有被告簽發，付款人為雲林縣斗六信用合作社斗南分社如附表所
      載之支票二紙，代訴外人即債務人林金水清償，詎分別於附表所載提示日為付
      款之提示，均遭拒付，嗣後林金水有清償新台幣（下同）十萬元予原告，但仍
      積欠一百零三萬元票款，為此請求被告給付票款及自提示日起至清償日止，按
      年息百分之六計算之利息。
  三、證據：提出支票、退票理由單及承諾書影本各乙紙為證。
乙、被告方面：
  一、聲明：駁回原告之訴。
  二、陳述：系爭支票是原告拜託被告簽發要給其妻看的，被告有答應不提示，當時
      訴外人許景秋有在場。
  三、證據：聲請通知證人許景秋。
    理    由
一、原告原依消費借貸之法律關係起訴被告給付借款，嗣於訴訟進行中，變更為依票
    據法之法律關係訴請被告給付票款，並經被告同意，依民事訴訟法第二五五條第
    一項第一款規定，應許其為訴之變更，合先敘明。
二、本件原告主張之事實，已據其提出支票及退票理由單各乙紙為證，核屬相符，且
    為被告所不爭執，應認原告之主張為真實。
三、被告雖以前開情詞作為抗辯；惟原告則否認之，進而陳稱：被告之朋友林金水向
    伊借款，由被告開這二張支票代為清償，原告有寫承諾書只表明系爭支票到期後
    七日內不提示，又其後林金水來還部分借款十萬元，被告也有在場等語，並提出
    承諾書為證。被告對於原告提出之承諾書並未爭執，且自認林金水還款十萬元時
    ，其有在場，足見林金水還款十萬元是事實，而原告亦只承諾系爭支票到期七日
    內不提示，並非不予提示，由此可證原告之陳述為真正，否則被告應不必在林金
    水還款十萬元時在場。再者，如原告向被告借票只是要給其妻看而有所交代，原
    告應無書寫該承諾書之理。次據證人許景秋到庭結稱：當時伊在原告家之樓上，
    只知原告與被告及林金水在下面談，至於談什麼，伊並不清礎。因伊簽發乙張十
    萬元支票，借給林金水轉付原告，支票將到期，伊到原告家，是要問林金水看他
    要如何處理等語以觀，顯然不能證明被告上開所辯其簽發支票是原告拜託其簽發
    給原告之妻看等事實，被告所辯，要無足採。另林金水現因刑案通緝中，無法通
    知到庭作證，合予敘明。
四、按發票人應照支票文義擔保支票之支付，為票據法第一二六條所明定。從而原告
    依票據法行使追索權，訴請被告給付如主文所示票款及分別自附表所載付款提示
    日起至清償日止，按年息百分之六計算之利息，為有理由，應予准許。
五、本件係命清償票據上債務之判決，爰依職權宣告假執行。
六、據上論結，本件原告之訴為有理由，依民事訴訟法第七十八條、第三百八十九條
    第一項第四款，判決如主文。
中      華      民      國    九十      年      五      月    三十一    日
                                        臺灣雲林地方法院民事庭
~B法      官  胡晏彰
右為正本係照原本作成。
如對本判決上訴須於判決送達後二十日內向本院提出上訴狀。（須附繕本）
中      華      民      國    九十      年      五      月    三十一    日
~B法院書記官  許立昌
~T40
        附  表：
┌───┬───────┬────────┬────────┬──────┐
│編號  │票據號碼      │金額（新台幣）  │發票日（年月日）│提示日（年月│
│      │              │                │                │日）        │
├───┼───────┼────────┼────────┼──────┤
│ １   │TS040633      │  八十萬元      │89  09  25      │90  02  08  │
├───┼───────┼────────┼────────┼──────┤
│ ２   │TS040632      │  三十三萬元    │89  09  22      │89  10  20  │
│      │              │（已清償十萬元）│                │            │
└───┴───────┴────────┴────────┴──────┘


司法院資訊處製作；財團法人民間司法改革基金會備份。
